nb: Tvingekonfigurasjon: Kantklemme; Flerdelt; Plattform; Ett stykke; Tredelt; Todelt; Annet
da: Konfiguration af skruestik: Kantklemme; Flerdelt; Platform; I ét stykke; Tredelt; Todelt; Andet
lt-LT: Spaustuvo konfigūracija: Krašto spaustuvas; Kelių dalių; Platforma; Vienos dalies; Trijų dalių; Dviejų dalių; Kita
de: Spannerkonfiguration: Kantenklemme; Mehrteilig; Plattform; Einteilig; Dreiteilig; Zweiteilig; Sonstiges
hr-HR: Konfiguracija škripca: Rubna stezaljka; Višedijelno; Platforma; Jednodijelno; Trodijelno; Dvodijelno; Ostalo
fi: Ruuvipenkin kokoonpano: Reunapuristin; Moniosainen; Alusta; Yksiosainen; Kolmiosainen; Kaksiosainen; Muu
nl: Bankschroefconfiguratie: Randklem; Meerdelig; Platform; Eendelig; Driedelig; Tweedelig; Overige
ru: Конфигурация тисков: Кромочный зажим; Составные; Платформа; Монолитные; Трехкомпонентные; Двухкомпонентные; Другое
ro-RO: Configurație a menghinei: Clemă de margine; Din mai multe piese; Platformă; Dintr-o singură piesă; Din trei piese; Din două piese; Altele
pt-PT: Configuração do mandril: Braçadeira de borda; Várias peças; Plataforma; Peça única; Três peças; Duas peças; Outro
it: Configurazione della morsa: Morsetto per bordi; Multiparte; Piattaforma; Pezzo unico; A tre pezzi; A due pezzi; Altro
zh-CN: 虎钳配置: 边缘夹; 多件式; 平台; 单件式; 三件式; 两件式; 其他
vi: Cấu hình của ê-tô: Kẹp mép; Nhiều mảnh; Bệ; Một mảnh; Ba mảnh; Hai mảnh; Khác
en: Vise configuration: Edge clamp; Multi-piece; Platform; Single-piece; Three-piece; Two-piece; Other
tr: Mengene konfigürasyonu: Kenar kelepçesi; Çok parçalı; Platform; Tek parçalı; Üç parçalı; İki parçalı; Diğer
sk-SK: Konfigurácia zveráka: Svorka na hrany; Viacdielny; Plošina; Jednodielny; Trojdielny; Dvojdielny; Iné
zh-TW: 虎鉗配置: 邊緣夾具; 多件式; 平台; 單件式; 三件式; 兩件式; 其他
cs: Konfigurace svěráku: Okrajová svorka; Vícedílná; Platforma; Jednodílná; Třídílná; Dvoudílná; Jiné
hu: Satukialakítás konfigurációja: Élszorító; Többrészes; Platform; Egyrészes; Háromrészes; Kétrészes; Egyéb
sv: Utformning av skruvstycke: Kanttving; Flerdelad; Plattform; Endelad; Tredelad; Tvådelad; Övrigt
el: Διαμόρφωση μέγγενης: Σφιγκτήρας άκρων; Πολλαπλών τεμαχίων; Πλατφόρμα; Ενός τεμαχίου; Τριών τεμαχίων; Δύο τεμαχίων; Άλλο
bg-BG: Конфигурация на менгемето: Затягане по ръба; От няколко части; Платформа; От една част; От три части; От две части; Друго
pl: Konfiguracja imadła: Zacisk krawędziowy; Wieloczęściowy; Platforma; Jednoczęściowy; Trzyczęściowy; Dwuczęściowy; Inne
es: Configuración del tornillo de banco: Abrazadera de borde; De varias piezas; Plataforma; De una sola pieza; De tres piezas; De dos piezas; Otro
sl-SI: Konfiguracija primeža: Robna spona; Večdelno; Platforma; Enodelno; Trodelno; Dvodelno; Drugo
fr: Configuration de l'étau: Serre-joint de chant; Multiparti; Plateforme; Monobloc; Trois pièces; Deux pièces; Autre
th: โครงสร้างปากจับชิ้นงาน: แคลมป์หนีบขอบ; หลายชิ้น; แพลตฟอร์ม; ชิ้นเดียว; สามชิ้น; สองชิ้น; อื่นๆ
pt-BR: Configuração do torno: Morsa de borda; Várias peças; Plataforma; Peça única; Três peças; Duas peças; Outro
ko: 바이스 구성: 에지 클램프; 멀티 피스; 플랫폼; 싱글 피스; 3피스; 2피스; 기타
ja: バイス構造: エッジクランプ; マルチピース; プラットフォーム; シングルピース; 3ピース; 2ピース; その他